最高法院刑事判決　　　　　　　　　 111年度台上字第2891號
上　訴　人　陳建成




上列上訴人因違反毒品危害防制條例案件，不服臺灣高等法院臺
南分院中華民國111 年2 月17日第二審判決（111 年度上訴字第
9 號，起訴案號：臺灣嘉義地方檢察署110 年度偵字第4938號）
，提起上訴，本院判決如下：
    主  文
上訴駁回。
    理  由
一、按刑事訴訟法第377 條規定，上訴於第三審法院，非以判決
    違背法令為理由，不得為之。是提起第三審上訴，應以原判
    決違背法令為理由，係屬法定要件。如果上訴理由書狀並未
    依據卷內訴訟資料，具體指摘原判決不適用何種法則或如何
    適用不當，或所指摘原判決違法情事，顯與法律規定得為第
    三審上訴理由之違法情形，不相適合時，均應認其上訴為違
    背法律上之程式，予以駁回。
二、本件原審審理結果，認為上訴人陳建成有第一審判決事實欄
    所載違反毒品危害防制條例犯行明確，因而維持第一審論處
    其販賣第三級毒品未遂罪刑及諭知沒收之判決，駁回其在第
    二審之上訴，已載敘其調查證據之結果及憑以認定犯罪事實
    之心證理由，有卷存資料可資覆按。又刑之量定，係實體法
    上賦予法院得依職權自由裁量之事項，苟已以行為人之責任
    為基礎，並斟酌刑法第57條各款所列情狀，在法定刑度內，
    酌量科刑，無偏執一端，致明顯失出失入情形，即不得任意
    指摘為違法，以為第三審上訴之理由。原判決說明第一審判
    決已具體審酌刑法第57條科刑等一切情狀，並載敘如何有依
    同法第25條第2項未遂犯規定、毒品危害防制條例第17條第2
    項自白規定遞減輕其刑之理由，在罪責原則下適正行使其量
    刑之裁量權，維持第一審科處所示之刑，核其量定之刑罰，
    已兼顧相關有利與不利之科刑資料，客觀上並未逾越法定刑
    度，核無濫用裁量權限或牴觸比例原則、罪刑不相當之情形
    存在。又應否依刑法第59條酌量減輕其刑，法院本屬有權斟
    酌決定，故未酌減其刑，既不違背法令，自不得執為提起第
    三審上訴之理由，原審審酌上訴人所犯情狀，認無可憫恕之
    事由，已闡述其理由明確，未依該條規定酌減其刑，亦無違
    法可指。
三、上訴意旨猶執陳詞，指摘原判決就其販賣毒品咖啡包數量、
    金額及獲利均屬低微，暨未有積極向外販售行為等重要證據
    漏未斟酌，且未適用刑法第59條規定，致所為量刑有違比例
    原則及罪刑相當原則云云，並未依據卷內訴訟資料具體指摘
    原判決有何違背法令之情形，徒就原審量刑職權之適法行使
    ，漫以自己之說詞，任意指為違法，要與法律規定得為第三
    審上訴理由之違法情形，不相適合。應認其上訴為違背法律
    上之程式，予以駁回。
據上論結，應依刑事訴訟法第395條前段，判決如主文。
中    華    民    國   111    年    6     月    8     日
                  刑事第七庭審判長法  官  段  景  榕  
                                  法  官  沈  揚  仁  
                                  法  官  汪  梅  芬  
                                  法  官  宋  松  璟  
                                  法  官  楊  力  進  
本件正本證明與原本無異
                                  書記官
中    華    民    國   111    年    6     月    9     日